【裁判字號】    91,交簡上,313
【裁判日期】    920227
【裁判案由】    公共危險
【裁判全文】
臺灣臺北地方法院刑事判決                      九十一年度交簡上字第三一三號
    上  訴  人
    即  被  告  乙○○
右上訴人因公共危險案件，不服本院臺北簡易庭於中華民國九十一年十月十七日所為
九十一年度北交簡字第二七○三號第一審刑事簡易判決（聲請簡易判決處刑案號：台
灣台北地方法院檢察署九十一年度偵字第一五九九四號）提起上訴，本院管轄第二審
合議庭判決如左：
        主      文
上訴駁回。
        事      實
一、乙○○前於民國八十九年三月卅一日、九十年十一月一日，分別因酒醉駕車觸犯
    公共危險罪案件，經本院各以八十九年度北交簡字第六四二號、九十年度交簡上
    字第一八六號判決判處罰金貳萬元、貳萬伍仟元確定（未構成累犯），猶不知悛
    悔，於九十一年七月十一日往前回溯之某日時在不詳處所服用酒類，已達反應較
    慢、感覺減低、影響駕駛而不能安全駕駛動力交通工具之程度，猶騎乘動力交通
    工具即車號ＱＳＰ－九二五號重型機車上路，於同日凌晨零時四十五分許，行至
    台北市○○區○○路、和平西路口為警攔檢，經測試其吐氣所含酒精濃度達每公
    升零點七四毫克。
二、案經臺北市政府警察局萬華分局報請臺灣臺北地方法院檢察署檢察官偵查聲請簡
    易判決處刑。
        理      由
一、訊據被告乙○○，固對於在右揭時、地為警攔檢測試其吐氣所含酒精成份達每公
    升零點七四毫克之事實坦承不諱，並有吐氣所含酒精成份測試成果表壹紙在卷可
    資佐證。惟辯稱：伊無犯罪故意，且遭警攔檢時意識清楚，駕駛能力未因飲酒而
    受影響，並不會構成公共危險云云。惟按刑法第一百八十五條之三所規定服用酒
    類，不能安全駕駛動力交通工具而駕駛者，應負刑事責任，揆其立法目的本在藉
    抽象危險犯之犯罪構成要件，以嚇阻酒後駕車者對道路交通安全之危害，本不以
    發生實害為必要。而所謂不能安全駕駛之認定，並無一定之數值可供界定，而係
    由法院以一般社會通念之客觀標準，足生公共危險時即足。目前行政機關所取締
    酒後駕車之參考標準，係依法務部於八十八年五月十日邀集司法院刑事廳、交通
    部、行政院衛生署、內政部警政署及中央警察大學等機關開會，所為凡呼氣酒精
    濃度逾每公升含零點五五毫克時，即屬不能安全駕駛之決議。上開會議決議本身
    固僅屬檢警取締酒後駕車之參考，尚無拘束法院之效力，惟以上開會議決議所採
    之標準，係參考美國、德國及日本等國家所進行之酒精濃度與精神狀態之測試實
    驗，亦即，各項實驗均發現凡呼氣中酒精濃度達每公升零點五五毫克時，就人之
    生理方面，已產生視覺反應遲鈍、影像不能集中、同時不能看清前方路況及車旁
    照後鏡等狀況，及駕駛能力已受有影響、肇事率已為一般人正常人之十倍之事實
    。被告於遭警攔測時，呼氣中酒精濃度每公升達零點七四毫克，有酒測單一份附
    卷可參，依一般社會通念，已達不能安全駕駛之程度。且被告遭查獲前有於夜間
    駕車，未依規定使用燈光，駕駛行為明顯異常；對員警指揮及交通號誌無反應或
    遲緩，駕駛判斷力顯然欠佳；駕駛有蛇行、車身搖擺不定、轉彎半徑過大或過小
    等駕駛操控力欠佳情形；及做直線測試時腳步不穩等情狀；又被告於查獲、測試
    或訊問過程，有語無倫次、含糊不清、多話等情，另有警製刑法第一百八十五條
    之三案件測試觀察紀錄表在卷可參，益證被告於酒後已達不能安全駕駛動力交通
    工具之程度。而被告於酒後確有駕車之事實，業如前述，伊係出於己意而於酒後
    駕車上路，焉能謂對酒醉駕車犯行無犯罪故意？準此，本件事證明確，被告確有
    於飲用酒類後，已達不能安全駕駛動力交通工具而仍然駕駛之犯行，應予依法論
    科。
二、核被告所為，係犯刑法第一百八十五條之三服用酒類不能安全駕駛動力交通工具
    而駕駛罪。原審以被告前開犯行之事證明確，依刑法第一百八十五條之三、第四
    十一條第一項前段、及罰金罰鍰提高標準條例第二條之規定，量處被告有期徒刑
    四月，並諭知易科罰金之折算標準，其認事、用法及量刑均稱妥適，被告上訴仍
    空言否認犯行，並指摘原審量刑過重，均無理由，自應將其上訴駁回。
據上論斷，依刑事訴訟法第四百五十五條之一第一項、第三項，第三百六十八條，判
決如主文。
本案經檢察官甲○○到庭執行職務。
中      華      民      國      九十二      年    二    月     廿七     日
                                台灣台北地方法院交通法庭
                                      審判長  法  官  劉壽嵩
                                              法  官  鄧德倩
                                              法  官  陳婷玉
右正本證明與原本無異。
不得上訴
                                              書記官  陳弘文
中      華      民      國      九十二      年    三    月     五       日


司法院資訊處製作；財團法人民間司法改革基金會備份。
